【裁判字號】    99,審訴,2011
【裁判日期】    991224
【裁判案由】    毒品危害防制條例
【裁判全文】
臺灣桃園地方法院刑事判決            99年度審訴字第2011號
公  訴  人  臺灣桃園地方法院檢察署檢察官
被      告  黃世良
上列被告因毒品危害防制條例案件，經檢察官提起公訴（99年度
毒偵字第3011號、第3696號）及追加起訴（99年度蒞追字第19號
），被告於本院準備程序進行中，就被訴事實均為有罪之陳述，
經本院告知簡式審判程序意旨，並聽取公訴人及被告之意見後，
本院合議庭裁定依簡式審判程序審理，判決如下：
    主      文
黃世良施用第一級毒品，處有期徒刑陸月，如易科罰金，以新臺
幣壹仟元折算壹日，扣案之葡萄糖壹包含袋（驗餘毛重零點玖玖
零貳公克）、分裝袋陸個、注射針筒拾支均沒收；又施用第二級
毒品，處有期徒刑貳月，如易科罰金，以新臺幣壹仟元折算壹日
，扣案之吸食器壹組及藥鏟貳支均沒收；又施用第一級毒品，處
有期徒刑陸月，如易科罰金，以新臺幣壹仟元折算壹日，扣案之
第一級毒品海洛因壹包（驗餘淨重零點肆貳玖陸公克）沒收銷燬
之；又施用第二級毒品，處有期徒刑貳月，如易科罰金，以新臺
幣壹仟元折算壹日。應執行有期徒刑壹年貳月，如易科罰金，以
新臺幣壹仟元折算壹日，扣案之第一級毒品海洛因壹包（驗餘淨
重零點肆貳玖陸公克）沒收銷燬之，葡萄糖壹包含袋（驗餘毛重
零點玖玖零貳公克）、分裝袋陸個、注射針筒拾支、吸食器壹組
及藥鏟貳支均沒收。
    事實及理由
一、黃世良前於民國97年間因施用毒品案件，經本院以97年度毒
    聲字第1289號裁定送觀察、勒戒後，因無繼續施用毒品之傾
    向，於98年1 月13日執行完畢釋放出所，該次施用毒品犯行
    ，並經臺灣桃園地方法院檢察署檢察官以97年度毒偵字第29
    20號為不起訴處分確定。詎其猶不知戒除毒癮，復於前開觀
    察、勒戒執行完畢釋放後5 年內，於下列時、地，分別為下
    列施用毒品之犯行：
  (一)基於施用第一級毒品海洛因之犯意，於99年6 月9 日上午某
    時，在其桃園縣中壢市○○○路○段223 巷89弄16號2 樓3
    室之前居所內，以針筒注射之方式，施用第一級毒品海洛因
    1 次；復另行基於施用第二級毒品甲基安非他命之犯意，於
    99年6 月9 日某時，在臺灣地區某不詳處所，以吸食器燒烤
    之方式，施用第二級毒品甲基安非他命1 次。嗣於99年6 月
    10日晚間11時許，在上揭前居所內為警查獲，並扣得其所有
    供（非專供）本件施用第一、二級毒品所用之葡萄糖1 包含
    袋（驗餘毛重0.9902公克）、分裝袋6 個、注射針筒10支、
    吸食器1 組及藥鏟2 支。
  (二)基於施用第一級毒品海洛因之犯意，於99年7 月18日晚間9
    時許為警採尿時往前回溯26小時內之某時，在桃園縣境內某
    處，以針筒注射之方式，施用第一級毒品海洛因1 次；復另
    行起意，於99年7 月18日晚間9 時許為警採尿時往前回溯96
    小時內之某時，在臺灣地區某不詳處所，以吸食器燒烤之方
    式，施用第二級毒品甲基安非他命1 次。嗣於99年7 月18日
    晚間8 時30分許，在桃園縣中壢市○○路與中福路路口為警
    查獲，並扣得被告所有供施用剩餘之第一級毒品海洛因1 包
    （驗餘淨重0.4296公克）。
二、證據名稱：
  (一)被告黃世良於本院審理時之自白。
  (二)桃園縣政府警察局平鎮分局被採尿人尿液暨毒品真實姓名與
    編號對照表、桃園縣政府警察局中壢分局尿液暨毒品檢體真
    實姓名與編號對照表各1 紙、台灣檢驗科技股份有限公司濫
    用藥物檢驗報告5 紙。
  (三)扣案之第一級毒品海洛因1 包（驗餘淨重0.4296公克）、葡
    萄糖1 包含袋（驗餘毛重0.9902公克）、分裝袋6 個、注射
    針筒10支、吸食器1 組及藥鏟2 支。
  (四)臺灣高等法院被告前案紀錄表。
三、核被告所為，分別係犯毒品危害防制條例第10條第1 項、第
    2 項之施用第一級毒品及施用第二級毒品罪。其於99年6 月
    10日晚間11時許為警查獲該次，施用前非法持有毒品海洛因
    、甲基安非他命之低度行為；於99年7 月18日晚間8 時30分
    許為警查獲該次，施用前、後非法持有毒品海洛因、施用前
    非法持有毒品甲基安非他命之行為，應各為施用毒品之高度
    行為所吸收，均不另論罪。被告所犯上開各罪間，犯意各別
    ，行為互殊，應予分論併罰。爰審酌被告前因施用毒品經觀
    察、勒戒執行完畢後，仍無法斷絕施用毒品惡習，顯見其意
    志力薄弱，其施用毒品足以導致精神障礙、性格異常，甚至
    造成生命危險，戕害一己之身體健康，惟念及被告犯罪後終
    能坦承犯行，態度尚可等一切情狀，分別量處如主文所示之
    刑，並定其應執行之刑及諭知易科罰金之折算標準，以示懲
    儆。扣案之白色粉末1 包（驗餘淨重0.4296公克），經送驗
    後呈海洛因類陽性反應，確係第一級毒品海洛因，且為被告
    所有供施用剩餘之毒品，業據被告坦承不諱，應依毒品危害
    防制條例第18條第1 項前段，諭知沒收銷燬之；另扣案之葡
    萄糖1 包含袋（驗餘毛重0. 9902 公克）、分裝袋6 個、注
    射針筒10支、吸食器1 組及藥鏟2 支，均為被告所有供（非
    專供）本件施用毒品所用之物，亦據被告供述明確，爰均依
    刑法第38條第1 項第2 款宣告沒收。
四、依刑事訴訟法第273 條之1 第1 項、第299 條第1 項前段、
    第310 條之2 、第454 條第1 項，毒品危害防制條例第10條
    第1 項、第2 項、第18條第1 項前段，刑法第11條、第41條
    第1 項前段、第8 項、第38條第1 項第2 款、第51條第5 款
    ，判決如主文。
五、如不服本判決，得於判決書送達之翌日起10日內，以書狀敘
    述理由，向本庭提出上訴。
本案經檢察官簡方毅到庭執行職務。
中    華    民    國    99    年    12    月    24    日
                        刑事庭  法  官  鍾雅蘭
以上正本證明與原本無異。
如不服本判決，應於送達後10日內，向本院提出上訴狀。
                                書記官  陳恩如
中    華    民    國    99    年    12    月    24    日
附錄本案論罪科刑依據之法條：
毒品危害防制條例第10條
施用第一級毒品者，處6 月以上5 年以下有期徒刑。
施用第二級毒品者，處3 年以下有期徒刑。

司法院資訊處製作；財團法人民間司法改革基金會備份。
